臺灣高等法院臺南分院刑事判決
110年度交上易字第408號
上  訴  人  
即  被  告  陳志鵬


上列上訴人因公共危險案件，不服臺灣臺南地方法院109年度交
易字第912號中華民國110年4月6日第一審判決（起訴案號：臺灣
臺南地方檢察署109年度偵字第17200號），提起上訴，本院判決
如下：
    主  文
上訴駁回。
    理  由
一、刑事訴訟法第361條第1項、第2項規定，不服地方法院之第
    一審判決而上訴者，須提出上訴書狀，並應敘述具體理由。
    上訴之目的，既在請求第二審法院撤銷或變更第一審之判決
    ，所稱「具體」，當係抽象、空泛之反面，若僅泛言原判決
    認事用法不當、採證違法或判決不公、量刑過重等空詞，而
    無實際論述內容，即無具體可言。從而，上開法條規定上訴
    應敘述具體理由，係指須就不服判決之理由為具體之敘述而
    非空泛之指摘而言。
二、上訴意旨略以：上訴人即被告認為判決10個月太重，依法提
    起上訴。理由：㈠因妻子每日嫌我工作錢都不夠家用，後來
    我就跟妻子說，女兒已經長大，可以幫我一起工作賺錢，負
    擔家用，怎知妻子隔天就向我提出離婚，因此每天心情低落
    ，借酒澆愁。㈡去年12月底，父親於上班途中車禍死亡，整
    個心情低落。㈢2個禮拜前胞兄又得鼻咽癌去世，往後家中只
    剩我可以照顧年紀大的母親，及胞兄的兩個兒子。希望能瞭
    解上訴人照顧母親的辛勞，給予易科罰金及分期繳納的機會
    等語。
三、經查：
㈠、原判決依被告於偵查及原審審理中之自白，佐以酒精測定紀
    錄表、呼氣酒精測試器檢定合格證書、舉發道路交通管理事
    件通知單、現場照片等證據，認定被告涉犯刑法第185條之3
    第1項第1款之吐氣所含酒精濃度達每公升零點二五毫克以上
    而駕駛動力交通工具罪，事證明確，並說明被告因公共危險
    等案件，經原審法院以106年度聲字第1248號裁定定應執行
    刑為有期徒刑11月確定，於107年5月12日執行完畢，本件於
    執行完畢後，5年內再犯有期徒刑以上之罪，為累犯，參酌
    司法院大法官釋字第775號意旨後，依刑法第47條第1項規定
    ，加重其刑。量刑部分審酌被告屢犯酒駕案件，然卻未能有
    所反省、警惕，仍然繼續酒駕犯行，且已深明酒後不能騎車
    及酒醉騎車之危險性，竟毫不思警惕，猶漠視自己安危，更
    枉顧法律禁止規範與公眾道路通行之安全，再度於酒後騎車
    行駛於公路，所為實無足取，亦顯見其無視法紀，未能自前
    所受刑之執行記取教訓，更缺乏對其他用路人人身安全之尊
    重觀念，殊為不該，惟念被告犯後尚知坦認犯行，非無悔意
    ，兼衡其吐氣所含酒精濃度達每公升0.28毫克，暨其國中畢
    業、已婚、從事鋁門窗組裝工作之智識程度、家庭經濟狀況
    等一切情狀，量處有期徒刑10月， 其認定事實並無何違反
    經驗或論理法則之處，量刑部分，亦已斟酌刑法57條所列各
    款事由，適用法律並無違誤，量刑亦屬妥適。
㈡、被告上訴理由泛指原審判決量刑過重，並未具體指明原判決
    量刑事由有何違法或不當之處，而刑之量定，為求個案裁判
    之妥當性，法律賦予法院裁量之權，量刑輕重，屬為裁判之
    法院得依職權自由裁量之事項，苟其量刑已以行為人之責任
    為基礎，並斟酌刑法第57條各款所列情狀，在法定刑度內，
    酌量科刑，如無偏執一端，致明顯失出失入情形，上級審法
    院即不得單就量刑部分遽指為不當或違法，上訴理由所指關
    於家庭狀況部分，並非原審量刑之主要理由，亦不足以動搖
    原審量刑之正當性，實無從以此為由撤銷原判決，改處更輕
    之刑，且被告因公共危險案件，前經臺灣臺南地方法院以10
    6年度交簡字第23號、106年度交易字第312號、臺灣金門地
    方法院以109年度城交簡字第47號判決，3度判處有期徒刑6
    月確定（後2判決另併科罰金），被告易服社會勞動後，因
    難收矯正之效，改入監執行，執行完畢後，又因公共危險案
    件，經臺灣臺南地方法院以109年度交易字第959號判決判處
    有期徒刑9月確定，顯見判處得易科罰金或易服社會勞動之
    刑度，對被告難生警惕、矯正之效，亦無法達到刑罰防衛社
    會之功能，是上訴理由空言希望判處得易科罰金之刑，卻未
    具體指明原判決量刑有何失當之處或漏未斟酌之事證，自難
    謂合於上訴之法定程式。
四、綜上，上訴人就原審量刑之裁量爭執，並非依據卷內既有訴
    訟資料或提出新事證，指摘或表明原審判決有何採證認事、
    用法或量刑等足以影響原審判決本旨之不當或違法，自難謂
    係具體理由，其上訴並不合法定程式，應以判決駁回，並不
    經言詞辯論為之。　　　
五、應適用之法律：刑事訴訟法第367條前段、第372條。
中　　華　　民　　國　　110 　年　　7 　　月　　9 　　日
                  刑事第一庭    審判長法  官　楊清安
                                      法  官　陳珍如
                                      法　官  蕭于哲
以上正本證明與原本無異。
不得上訴。                           
　　　　　                            書記官　徐振玉
中　　華　　民　　國　　110 　年　　7 　　月　　9 　　日